【裁判字號】    94,訴,103
【裁判日期】    950124
【裁判案由】    強盜等
【裁判全文】
臺灣苗栗地方法院刑事判決              94年度訴字第103號
公  訴  人  臺灣苗栗地方法院檢察署檢察官
被      告  乙○○
指定辯護人  本院公設辯護人  辛○○
上列被告因強盜等案件，經檢察官提起公訴（臺灣苗栗地方法院
檢察署93年度偵字第4200號、94年度偵字第428 號、94年度偵字
第431 號、94年度偵字第528 號、94年度偵字第529 號、94年度
偵字第721 號、93年度毒偵字第1428號）、追加起訴（94年度偵
字第4150號）及移送併辦（臺灣苗栗地方法院檢察署94年偵字第
648 號、第768 號、第976 號、第1191號、第1623號，臺灣桃園
地方法院檢察署94年偵字第4787號，臺灣新竹地方法院檢察署94
年偵字第1080號），本院判決如下：
    主  文
乙○○連續帶兇器、毀壞安全設備、於夜間侵入住宅竊盜，累
犯，處有期徒刑壹年貳月；扳手壹支沒收。又故買贓物，累犯，
處有期徒刑參月。又共同變造特種文書，累犯，處有期徒刑參月
；變造之「甲○○」身分證上「乙○○」照片壹張沒收。又連續
施用第一級毒品，累犯，處有期徒刑捌月；扣案之第一級毒品海
洛因共陸包（總毛重約參點陸公克）均沒收銷燬之。又連續施用
第二級毒品，處有期徒刑陸月；扣案之安非他命吸食器壹組、塑
膠管壹枝均沒收。應執行有期徒刑貳年捌月。扣案之扳手壹支、
變造之「甲○○」身分證上「乙○○」照片壹張、安非他命吸食
器壹組、塑膠管壹枝均沒收。第一級毒品海洛因共陸包（總毛重
約參點陸公克）均沒收銷燬之。
被訴加重強盜罪部分無罪。
    事  實
一、乙○○曾因竊盜案件，經法院判處應執行有期徒刑1 年6 月
    確定，自91年8 月6 日入監執行，嗣於92年12月17日假釋出
    監，至93年1 月4 日假釋期滿未經撤銷執行完畢（構成累犯
    ）。另又於93年5 月6 日因公共危險案件經檢察官為緩起訴
    處分確定，緩起訴期間為93年5 月6 日起至94年5 月5 日止
    。復因違反毒品危害防制條例案件，經法院裁定自90年8 月
    7 日入戒治處所施以強制戒治，而於91年2 月21日停止戒治
    出監，至91年8 月5 日交付保護管束期滿，於91年9 月4 日
    經檢察官以91年度戒毒偵字第51號為不起訴處分確定。
二、乙○○有下列犯行：
  (一)基於意圖為自己不法所有之概括犯意，連續於：
    (1)93年9 月24日晚間，侵入台中市○○路○ 段57號李思璋所
      有現在有人居住之住宅，竊取李思璋及其家屬所有之戒指
      、綠玉鐲、新台幣（下同）50元之（50週年）紀念幣1 枚
      、身分證、機車駕駛執照、律師證、健保卡等各1 張。
    (2)93年11月9 日9 時45分許，在苗栗縣苗栗市○○里○○街
      72號前，為逃避警員追緝，見謝文輝所有牌號MH─9725號
      藍色自用小貨車停於路旁而引擎尚未熄火，即趁謝文輝之
      不知，逕行跳進車內將車竊走，事後棄置在苗栗市啟文國
      小旁。
    (3)93年11月11日上午11時30分許，在桃園縣八德市○○街42
      號，徒手侵入丙○○住宅（侵入住宅未據告訴）竊取現金
      21萬元及電腦2 台、黃金1 兩2 錢、珍珠3 串、鑽石錶3
      只、行動電話1 個、鑰匙1 串、數位相機1 台、教室用廣
      播器1 支、洪美玲機車駕駛執照1 張等物。
    (4)93年11月15日凌晨3 時許，在苗栗縣頭份鎮民生里新屋24
      1 號，持用自備可供兇器使用，對人之生命、身體具有危
      險性之扳手1 支，毀損具有防閑之安全設備之門鎖，侵入
      丁○○住宅，竊取現金約1 千元、身分證、健保卡各1 張
      。
    (5)93年11月16日12時30分許，在新竹縣湖口鄉○○村○○○
      街113 號之1 路旁，竊取李亞仲所有牌號AZ─5855號車牌
      2 面。
   (二)基於故買贓物之犯意：
     於93年11月10日18時許，在新竹市某電玩店內，明知姓名
     年籍不詳綽號「阿德」之成年男子，所持有之林欽釧健保
     卡、汽車駕照及機車駕照各1 張（均為林欽釧於93年9 月
     15日17時40分許在住處遭竊之財物）來路不明，應為贓物
     ，竟以1 萬元之代價予以購買後持有之。
   (三)基於偽造特種文書之犯意聯絡，於93年10月中旬某時，在
     台中市台中公園附近，以1 萬元之代價，將自己之照片交
     給姓名年籍不詳綽號「阿豐」之男子，由「阿豐」將乙○○之照片黏貼在「甲○○」之身分證上，而共同偽造「甲○○」之身分證一張，再交給乙○○留供逃避警方追緝之
     用。嗣於93年11月9 日9 時45分許，為警追緝而棄車逃逸
     時，為警在車內查獲該身分證。
   (四)基於施用第一級毒品海洛因及第二級毒品安非他命之概括
     犯意，於93年11月間，連續在桃園縣龍潭鄉○○路45號租
     屋處施用第一級毒品海洛因及第二級毒品安非他命多次。
     復於93年11月9 日9 時45分許，駕駛EZ─2586號白色BMW
     自用小客車外出，在苗栗市遇警追緝而竊車逃逸，為警於
     其車上查獲乙○○所有之海洛因2 小包重約0.8 公克；及
     乙○○所有之安非他命吸食器1 組、塑膠管及海洛因4 小
     包重約2.8 公克
三、茲因乙○○與己○○、庚○○、戊○（上列3 人均另予判決
    ）等人共強盜罪嫌而逃逸後，乙○○於93年11月9 日9 時
    45分許，駕駛所有牌號EZ─2586號白色BMW 自用小客車外出
    ，在苗栗市遇警追緝而竊車逃逸（如上述竊盜事實(2)所載）
    ，為警於上開EZ─2586號BMW 自用小客車上，查獲乙○○所
    有之海洛因2 小包重約0.8 公克、偽造之「甲○○」身分證
    1 張。復於93年11月17日11時30分許，己○○、庚○○、乙○○及戊○4 人在桃園縣龍潭鄉○○路45號為警逮捕，並扣
    得乙○○所有之安非他命吸食器一組、塑膠管1 支及海洛因
    4 小包重約2.8 公克。
三、案經苗栗縣警察局苗栗分局報請臺灣苗栗地方法院檢察署檢
    察官偵查起訴及移送併辦。
    理  由
壹、有罪部分：
一、右揭事實，訊據被告乙○○供認不諱，且有下列證據可證：
  １、被告乙○○之自白：承認犯竊盜罪、故買贓物罪、偽造特種
      文書罪及施用毒品罪。
  ２、共同被告戊○之供述：在桃園縣龍潭鄉○○路179 巷21號前
      查獲贓車黑色BMW 自用小客車（原牌號為3729─FY號，經改
      懸掛牌號AZ─5855號車牌）是我偷的，大約11月初在台中市
      區偷來的，車牌被我丟掉，忘記丟在何處。牌號AZ─5855號
      車牌是乙○○偷的。
  ３、牌號MH─9725號藍色自用小貨車車主謝文輝之警訊筆錄。
  ４、車輛、車牌失竊作業─查詢車輛認可資料1 份：上述車輛於
      93年11月9 日9 時許，在苗栗縣苗栗市○○里○○街72號前
      失竊，被害人於同日19時許報案。
  ５、贓物認領保管單1 紙：MH─9725號車發還謝文輝。
  ６、牌號AZ─5855號車牌二面之失主李亞仲之警訊筆錄。
  ７、車輛竊盜、車牌失竊資料個別查詢報表1 份：上述車牌於93
      年11月16日12時30分許，在新竹縣湖口鄉○○村○○○街
      113 號之1 旁失竊，被害人同時報案。
  ８、贓物認領保管單1 紙：牌號AZ─5855號車牌2 面發還失主
      李亞仲。
  ９、被害人林欽釧之指述。
  １０、扣案之健保卡、汽車駕照及機車駕照各1 張。
  、扣案之海洛因2 小包重約0.8 公克、安非他命吸食器1組
      、塑膠管及海洛因4小包重約2.8 公克。
  、苗栗縣衛生局出具之煙毒尿液檢驗成績書1 份。
  、法務部調查局93年12月23日調科壹字第990001071 號鑑定通
      知書1份。
    從而，本件事證明確，被告乙○○上開犯行，均洵堪認定。
二、核被告乙○○所為，所犯如事實(一)(1)部分，係犯刑法第321
    條第1 項第1 款之加重竊盜罪；如事實(一)(2)(3)(5)部分，均係
    犯同法第320 條第1 項之普通竊盜罪；所犯如事實(一)(4)之部
    分，係犯刑法第321 條第1 項第1 款、第2 款、第3 款之加
    重竊盜罪。所犯如事實(二)之犯行，係犯刑法第349 條第2 項
    之故買贓物罪。所犯如事實(三)之犯行，係犯刑法第212 條之
    變造特種文書罪。所犯如事實(四)之犯行，係犯毒品危害防制
    條例第10條第1 項、第2 項之施用第一、二級毒品罪。其所
    犯變造文書罪，渠與姓名年籍不詳綽號「阿豐」之男子間，
    有犯意之聯絡與行為之分擔，均為共同正犯。被告上開5 次
    竊盜行為與多次施用第一級、第二級毒品犯行，均時間緊接
    ，所犯罪名相同，顯均係基於概括之犯意為之，均為連續犯
    ，應依刑法第56條之規定均以一罪論，並加重其刑；所犯竊
    盜部分則依其中情節最重之於夜間侵入住宅、帶兇器、毀
    壞安全設備竊盜罪論處並加重其刑。上開連續竊盜、故買贓
    物，共同變造特種文書罪、連續施用第一級毒品、連續施用
    第二級毒品等5 罪，因犯意各別，罪名不同，犯罪構成要件
    有異，應予分論併罰。又被告乙○○有如事實欄所載之前科
    ，有台灣高等法院被告前案紀錄表在卷可稽，其受有期徒刑
    執行完畢後，5 年以內再犯本件有期徒刑以上之罪，為累犯
    ，均應依刑法第47條規定，加重或遞加重其刑。又被告除起
    訴書所載犯罪行為外，另經檢察官函送其他犯罪行為請求併
    辦，且查其他併辦之行為，與起訴事實有關竊盜罪部分，有
    連續犯之裁判上一罪關係，為起訴效力所及，本院自應併同
    審理。爰審酌被告乙○○犯罪之動機、目的、手段，犯罪所
    生之危害、犯罪後之態度等一切情狀，分別量處如主文所示
    之刑，並定應執行之刑，以示懲儆。至於被告犯竊盜罪所持
    有之扳手1 支，因未扣案，又不能證明仍然存在，為免未來
    執行困難，爰不宣告沒收。扣案之第一級毒品海洛因陸包（
    總毛重約參點陸公克），應依毒品危害防制條例第18條第1
    項沒收銷燬之。至於扣案之變造「甲○○」身分證上「乙○○」照片1 張、安非他命吸食器1 組、塑膠管1 枝，均為被
    告所有，供犯罪使用之物，應依刑法第38條第1 項第2 款規
    定沒收。
貳、無罪部分：
一、公訴意旨略以：被告己○○、庚○○、戊○與乙○○4 人與
    姓名年籍不詳之男子數名，共同基於意圖為自己不法所有之
    犯意聯絡，以壬○○與己○○間有債務糾紛為藉口，於93年
    11月7 日上午9 時20分許，由乙○○駕駛戊○竊得之牌號5J
    ─8889號黑色賓士自用小客車，載己○○、庚○○及戊○，
    其他人另乘不詳車輛，共同至苗栗縣苗栗市○○里○ 鄰○○
    路792 巷11號壬○○住處，分持疑似槍枝之不明武器入內將
    壬○○強行押上前述賓士車後，仍由乙○○駕車，庚○○乘
    右前座，己○○及戊○分乘後座左右旁，令壬○○坐在後座
    中間，以利看管，並用毛巾將壬○○眼睛矇上，使壬○○不
    能抗拒，即將壬○○身上所有牌號2685─HN號中華三菱黑色
    自用小客車之鑰匙暨現金新台幣4 千元強行取走，隨後將壬○○載往苗栗縣內某山區，由己○○及庚○○出手毆打壬○○，逼問前述牌號2685─HN號車輛之暗鎖位置，得知所在後
    即命人將該車開走，據為己有。嗣後又將壬○○押往姓名年
    籍不詳而綽號「老爹」之成年男子住處，脅迫壬○○簽發面
    額1 百萬元之本票1 張，得手後猶不知足，復毆打壬○○強
    迫其向朋友調借現金以匯入己○○之郵局帳戶內，致壬○○
    以電話向友人林文義商請匯款5 萬元，迄當日夜間復將壬○○押往張正竑與陳玫竹位於苗栗縣三義鄉勝興村二十份132
    號居處過夜，俟於93年11月8 日12時許，壬○○趁隙逃出張
    正竑住處至苗栗縣警察局苗栗分局三義分駐所報案，己○○
    等人則約10分鐘後即駕駛壬○○所有牌號2685─HN號自用小
    客車逃逸，因認被告己○○、庚○○、戊○與乙○○4 人涉
    有加重強盜罪嫌。
二、按犯罪事實應依証據認定之，無証據不得認定其犯罪事實；
    不能証明被告犯罪者，應諭知無罪之判決，刑事訴訟法第15
    4 條第2 項、第301 條第1 項分別定有明文。又認定不利於
    被告之事實，須依積極証據，苟積極証據不足為不利於被告
    事實之認定時，即應為有利於被告之認定，更不必有何有利
    之証據，最高法院30年上字第816 號著有判例足資參照。
三、公訴人認為被告己○○、庚○○、戊○與乙○○4 人涉有加
    重強盜罪嫌，無非係以告訴人壬○○之指訴為論據。然查，
    本件經本院會同告訴人壬○○及被告於94年6 月6 日前往現
    場會勘驗後，先經告訴人以書面向本院自白本件係屬誣告，
    嗣在同年9 月8 日之審理中，又當庭坦承上開事實均非事實
    ，只是認為若報案且捏造曾遭妨害自由、強盜云云，或可逃
    避所積欠被告己○○之債務，然不知事情會弄到如此大，連
    累多人受刑事上之訴追，內心覺得甚有歉意，故甘願供出全
    部實情，並接受刑事上誣告罪之處罰以求心安等語，有本院
    94年9 月8 日之調查筆錄及告訴人壬○○親筆書寫之自白狀
    1 紙附卷可稽。從而，本件既經查明確係誣告，公訴人所指
    被告等強盜部分即乏所據，其他復無證據證明被告有公訴人
    所指之強盜犯行，該部分之犯罪即無從證明，爰就被告乙○○該部分之起訴為無罪之宣告（己○○、庚○○、戊○3 人
    業已另予判決，併此敘明）。
據上論斷，應依刑事訴訟法第299 條第1 項前段、第301 條第1
項，毒品危害防制條例第10條第1 項、第2 項、第18條第1 項前
段，刑法第11條、第28條、第56條、第212 條、第32 1條第1項
第1 款、第2 款、第3 款、第349 條第2 項、第51條第5 款、第
47條、第38條第1 項第2 款，罰金罰鍰提高標準條例第1 條前段
，判決如主文。
本案經檢察官戴瑞麒到庭執行職務。
中    華    民    國    95    年    1     月    24    日
                      刑事第1庭審判長法  官   劉興浪
                                     法  官   蔡志宏
                                     法  官   楊台清
如不服本判決，應於判決送達後10日內向本院提出上訴狀（應抄
附繕本）。告訴人或被害人如對於本判決不服者，應具備理由請
求檢察官上訴，其上訴期間之計算係以檢察官收受判決正本之日
期為準。
                                     書記官   張文玲
中    華    民    國    95    年    1     月    24    日
附錄論罪科刑法條
中華民國刑法第321條
犯竊盜罪而有左列情形之一者，處 6 月以上、 5 年以下有期徒
刑：
一  於夜間侵入住宅或有人居住之建築物、船艦或隱匿其內而犯
    之者。
二  毀越門扇、牆垣或其他安全設備而犯之者。
三  攜帶兇器而犯之者。
四  結夥三人以上而犯之者。
五  乘火災、水災或其他災害之際而犯之者。
六  在車站或埠頭而犯之者。
前項之未遂犯罰之。
中華民國刑法第349條
收受贓物者，處 3 年以下有期徒刑、拘役或 500 元以下罰金。
搬運、寄藏、故買贓物或為牙保者，處 5 年以下有期徒刑、拘
役或科或併科 1 千元以下罰金。
因贓物變得之財物，以贓物論。
中華民國刑法第212條
(偽造變造特種文書罪)
偽造、變造護照、旅券、免許證、特許證及關於品行、能力服務
或其他相類之證書、介紹書，足以生損害於公眾或他人者，處1
年以下有期徒刑、拘役或300 元以下罰金。
毒品危害防制條例第10條
施用第一級毒品者，處 6 月以上 5 年以下有期徒刑。
施用第二級毒品者，處 3 年以下有期徒刑。


司法院資訊處製作；財團法人民間司法改革基金會備份。
